【裁判字號】    89,附民,228
【裁判日期】    890517
【裁判案由】    傷害致死
【裁判全文】
臺灣高雄地方法院刑事附帶民事訴訟判決  八十九年度附民字第二二八號
    原  告  乙○○
            丙○○
    被告    甲○○
右列被告因傷害致死案件（本院八十九年度訴字第六三五號），經原告提起附帶民事
訴訟，請求損害賠償，本院判決如左：
    主  文
被告應給付原告乙○○新台幣參拾參萬柒仟柒佰元、給付原告丙○○新台幣貳拾萬元
，及均自民國八十九年四月十九日至清償日止，按年息百分之五計算之利息。
前項主文於原告乙○○以新台幣拾壹萬元供擔保，於原告丙○○以新台幣柒萬元分別
供擔保後，得假執行。
    事  實
甲、原告方面：
一、聲明：除假執行之擔保金額外，如主文所示。
二、陳述：被告係被害人黃金藏之表弟，二人經常在一起飲酒，於民國八十九年二月
    十日上午七時許，被害人自行帶二瓶米酒至高雄縣杉林鄉○○村○○路一八Ｏ巷
    十七號被告住處，欲與被告同飲，惟被告並未同飲而在一旁整理花圃，嗣於同日
    上午十時許，因被害人已酒醉致言語失當，被告心生不悅，竟基於傷害之故意，
    手持家中所有之木棍一支，朝被害人腰、背部毆打，待被害人於同日下午二時許
    返家後，經家人發覺其身體不適於同日晚上七時許送醫急救，於同日晚上十時許
    ，因脾臟破裂腹腔內大量出血致出血性休克不治死亡。按不法侵害他人致死者，
    對於支出殯葬費之人，應負損害賠償責任，又不法侵害他人致死者，被害人之子
    、女，雖非財產上之損害，亦得請求賠償相當之金額，民法第一百九十二條第一
    項、第一百九十四條分別定有明文，本件被告既因不法侵害被害人致死，對原告
    乙○○因此支出被害人之殯葬費共計新台幣（下同）十三萬七千七百元，及原告
    二人均為被害人之子，所受非財產上之損害分別為二十萬元，自應負損害賠償責
    任，爰請求判決如主文所示。
三、證據：引用刑事卷之相關證據並提出戶口名簿一紙及喪葬費用之收據五紙。
乙、被告方面：
一、聲明：同意原告之聲明。
二、陳述：對原告主張不爭執。
    理  由
一、按附帶民事訴訟之判決，應以刑事訴訟判決所認定之事實為據，刑事訴訟法第五
    百條前段定有明文。本件原告二人起訴主張被告因不法侵害被害人致死，對原告
    乙○○因此支出被害人之殯葬費共計十三萬七千七百元，及原告二人均為被害人
    之子所受非財產上之損害分別為二十萬元之事實，業據本院八十九年度訴字第六
    三五號刑事判決判處被告有期徒刑七年六月在案，並有原告提出之戶口名簿一紙
    及喪葬費用之收據五紙為證，復為被告所不爭執，是原告之主張，堪信為真實。
二、按因故意不法侵害他人權利者，負損害賠償責任，又不法侵害他人致死者，對於
    支出殯葬費之人，應負損害賠償責任，而不法侵害他人致死者，被害人之子、女
    ，雖非財產上之損害，亦得請求賠償相當之金額，民法第一百八十四條第一項前
    段、第一百九十二條第一項、第一百九十四條分別定有明文。本件原告起訴主張
    被告因不法侵害被害人致死，致生原告二人如主文所示之殯葬費用及非財產上之
    損害，已如前述，被告依前揭法律之規定，自應對原告負損害賠償之責，是原告
    訴請被告應賠償原告分別如主文所示之損害，及均自八十九年四月十九日至清償
    日止，按年息百分之五計算之利息，自屬有據，應予准許。
三、假執行之宣告：本件原告就其勝訴部分，陳明願供擔保請求宣告假執行，經核並
    無不合，爰酌定相當金額准許之。
據上論斷，原告之訴為有理由，應依刑事訴訟法第五百零二條第二項、第四百九十一
條第十款，民事訴訟法第三百九十條第二項，判決如主文。
中      華      民      國      八十九      年      五      月    十七  日
                                   臺灣高雄地方法院刑事第二庭
                                       法  官  施  柏  宏
右為正本，係照原本作成，證明與原本無異。
如不服本判決，非對於刑事判決有上訴時，不得上訴，並應於送達後十日內，向本院
提出上訴狀。
                                       書記官  邱  秋  珍
中      華      民      國      八十九      年      五      月    十七  日


司法院資訊處製作；財團法人民間司法改革基金會備份。
